臺灣嘉義地方法院刑事判決
111年度簡上字第49號
上  訴  人  
即  被  告  李政霖



            張明順


            羅章銓


上列上訴人即被告因傷害案件，不服本院嘉義簡易庭民國111年3
 月28日111年度嘉簡字第284號第一審刑事簡易判決（聲請簡易
判決處刑書案號：110年度偵字第5792號），提起上訴，本院管
轄第二審之合議庭判決如下：
    主    文
原判決撤銷。
李政霖、張明順共同犯傷害罪，各處拘役貳拾日，如易科罰金，
均以新臺幣壹仟元折算壹日。
羅章銓共同犯傷害罪，處拘役拾日，如易科罰金，以新臺幣壹仟
元折算壹日。
    犯罪事實
一、李政霖、張明順與羅章銓同受友人蔡秉峰(另由檢察官為不
    起訴處分)所託，於民國109年12月30日0時34分前，一同前
    往嘉義市○區○○路00號「嘉義市漁市場」，欲就黃義勝(另由
    檢察官為不起訴處分)日前與蔡秉峰父親間之糾紛與黃義勝
    理論，雙方一言不合，李政霖、張明順與羅章銓竟共同基於
    傷害他人身體之犯意聯絡，於同日0時34分許，在上址嘉義
    市漁市場1號攤位旁，分別出拳毆打黃義勝之身體1至3次不
    等，致黃義勝受有頭枕部挫傷、左肩疼痛之傷害。
二、案經黃義勝訴由嘉義市政府警察局第一分局報告臺灣嘉義地
    方檢察署檢察官聲請簡易判決處刑。
    理    由
一、程序部分：
（一）本院定於111年6月30日審理，經向被告李政霖之住居所均
      合法送達傳票，有送達證書2份在卷可參（簡上卷第75至7
      7頁），然被告李政霖仍經合法傳喚無正當理由未於審判
      期日到庭，爰依刑事訴訟法第455條之1第3項規定準用同
      法第371條規定，不待其陳述，由檢察官就被告李政霖一
      造辯論而為判決。
（二）另被告以外之人於審判外之陳述，雖不符刑事訴訟法第15
      9條之1至第159條之4之規定，而經當事人於審判程序同意
      作為證據，法院審酌該言詞陳述或書面陳述作成時之情況
      ，認為適當者，亦得為證據，刑事訴訟法第159條之5定有
      明文。查本案檢察官、被告張明順、羅章銓對於下述本院
      採為認定犯罪事實依據之各項傳聞證據之證據能力，均表
      示同意有證據能力（簡上卷第92頁），而被告李政霖固未
      到庭，然其迄於言詞辯論終結前均未聲明異議。復經審酌
      該等證據之取得過程並無瑕疵，與本案待證事實間復具有
      相當之關聯性，以之為本案證據並無不當，自得採為本件
      認定事實之基礎。另其餘本判決所採之非供述證據亦均經
      法定程序取得，無不得為證據之情形，自均有證據能力。
二、上開犯罪事實，業據被告3人於警詢、偵查及本院坦承不諱
    ，核與證人即告訴人黃義勝於警詢、偵訊時指訴之情節相符
    （警卷第24至29頁；偵卷第129至132頁），並有衛生福利部
    嘉義醫院109年12月30日診斷證明書1紙、監視器錄影畫面截
    圖18張以及監視器錄影光碟2張在卷可稽（警卷第54頁、第5
    6至58頁；偵卷第95頁、第145頁、第149至159頁、第224頁
    ），足認被告3人之任意性自白與事實相符，堪以採信。本
    案事證明確，被告3人之犯行已堪認定，應依法論罪科刑。
三、核被告3人所為，均係犯刑法第277條第1項之傷害罪。又被
    告3人共同毆打告訴人之行為，有犯意聯絡與行為分擔，應
    論以共同正犯。另被告李政霖前因詐欺案件，經本院以106
    年度嘉簡字第312號判決判處有期徒刑3月確定，被告李政霖
    於107年3月13日徒刑易科罰金執行完畢；被告張明順前因傷
    害案件，經本院以109年度嘉簡字第1090號判決判處有期徒
    刑3月確定，於109年11月3日易科罰金執行完畢，有公訴人
    提出之上開判決及易科罰金繳納收據在卷可佐，其等於有期
    徒刑執行完畢後，5年以內故意再犯本案有期徒刑以上之罪
    ，均為累犯。本院復審酌公訴意旨表示被告李政霖、張明順
    5年內再犯本案等情請求加重其刑之意見，認被告李政霖、
    張明順在前案執行完畢後，卻仍未生警惕，足認2人對於刑
    罰之反應力薄弱，是考量司法院釋字第775號解釋意旨，認2
    人均應依刑法第47條第1項規定加重其刑。本院復依據最高
    法院110年度台上字第5660號判決意旨，於本案主文無庸再
    為累犯之諭知，併此敘明。 
四、撤銷改判之理由：　
(一)被告3人以因其等與告訴人發生口角糾紛引發本案肢體衝突
    ，現已和解，請審酌上情從輕量刑等語提起上訴。
(二)原審認被告3人罪證明確，並審酌本案發生起因，另衡酌被
    告3人坦承犯行，然尚未與告訴人達成和解賠償告訴人損失
    ，以及告訴人所受傷害部位、程度，被告3人之智識程度、
    職業、家庭經濟狀況，其等犯本案之動機、目的、手段等一
    切情狀，就被告李政霖、張明順部分量處有期徒刑3月，被
    告羅章銓則量處有期徒刑2月，併均諭知如易科罰金以新臺
    幣1,000元折算1日等情，固非無見。惟查，被告3人在本院
    審理中已與告訴人調解成立並賠償告訴人，有本院調解筆錄
    存卷可參（簡上卷第65至66頁），則量刑基礎已有變更，原
    審未及審酌上述科刑情狀，即非允當。原審判決既有上開量
    刑失當之處，被告3人以因調解成立請求從輕量刑為由提起
    上訴，為有理由，應由本院將原審判決撤銷改判。 
(三)爰審酌被告3人僅因細故與告訴人發生爭執，竟不思以理性
    方式溝通解決，最終選擇使用暴力傷害告訴人，造成告訴人
    受有頭枕部挫傷、左肩疼痛之傷害，行為殊值非議；然考量
    被告3人自始坦承不諱，且在本院已與告訴人調解成立，並
    告訴人亦表示同意從輕量刑給被告3人機會之意見（簡上卷
    第56頁）；暨兼衡被告張明順、羅章銓在本院，被告李政霖
    在警詢自陳之智識程度、職業，以及家庭經濟狀況等一切情
    狀，分別量處如主文所示之刑，併均諭知易科罰金之折算標
    準。
據上論斷，應依刑事訴訟法第455條之1第1項、第3項、第364 條
、第369條第1項前段、第371條、第299條第1項前段，刑法第28
條、第277條第1項、第47條第1項、第41條第1項前段，刑法施行
法第1條之1第1項，判決如主文。　　
本案經檢察官周欣潔聲請簡易判決處刑，檢察官葉美菁到庭執行
職務
中　　華　　民　　國　　111 　年　　7 　　月　　15　　日
                  刑事第三庭  審判長  法  官  吳育霖
　　　　　　　　　　　　　　　　　　  法  官  張佐榕
　　　　　　　　　　　　　　　　　    法  官  方宣恩
上列正本證明與原本無異。
本件不得上訴。　　　　　　　　　　　　　　　　　　 
中　　華　　民　　國　　111 　年　　7 　　月　　15　　日
                                      書記官  廖婉君
附錄本案論罪科刑法條：
中華民國刑法第277條
傷害人之身體或健康者，處5年以下有期徒刑、拘役或50萬元以
下罰金。
犯前項之罪，因而致人於死者，處無期徒刑或7年以上有期徒刑
；致重傷者，處3年以上10年以下有期徒刑。